【裁判字號】    90,易,2394
【裁判日期】    900807
【裁判案由】    賭博
【裁判全文】
臺灣板橋地方法院刑事判決                          九十年度易字第二三九四號
    公  訴  人  臺灣板橋地方法院檢察署檢察官
    被      告  戌○○
                辰○○
                未○○
                卯○○
                己○○
                酉○○
                巳○○
                子○○
                戊○○
                寅○○○
                庚○○
                壬○○
                甲○○
                辛○○
                癸○○
                午○○
                丑○○
                乙○○
右列被告因賭博案件，經檢察官聲請簡易判決處刑（八十九年度偵字第三九五號），
經本院板橋簡易庭認不宜逕以簡易判決處刑，移送本院改依通常程序審理，本院判決
如左：
    主  文
戌○○意圖營利，聚眾賭博，處有期徒刑伍月，如易科罰金以佰元折算壹日。扣案
之賭具撲克牌壹佰柒拾貳副、天九牌壹副、象棋壹副、發牌器貳個、帳冊拾貳張、骰
子拾貳顆、綠籌碼伍萬元貳拾張、壹萬元壹佰伍拾張、壹仟元肆佰張、紅籌碼伍萬元
貳拾張、壹萬元壹佰張、壹仟元參佰張、臺灣百家樂娛樂卡參拾柒張、計算機壹台、
莊閒家顯示卡肆塊、賭資新台幣參拾肆萬貳仟玖佰拾元及抽頭金新台幣貳拾壹萬元均
沒收。
辰○○、未○○、卯○○、己○○、酉○○、巳○○、子○○、戊○○、寅○○○、
庚○○、壬○○、甲○○、辛○○、癸○○、午○○、丑○○、乙○○在公眾得出入
之場所賭博財物，各處罰金參仟元，如易服勞役，均以佰元折算壹日。扣案之賭具
撲克牌壹佰柒拾貳副、天九牌壹副、象棋壹副、發牌器貳個、帳冊拾貳張、骰子拾貳
顆、綠籌碼伍萬元貳拾張、壹萬元壹佰伍拾張、壹仟元肆佰張、紅籌碼伍萬元貳拾張
、壹萬元壹佰張、壹仟元參佰張、臺灣百家樂娛樂卡參拾柒張、計算機壹台、莊閒家
顯示卡肆塊及賭資新台幣參拾肆萬貳仟玖佰拾元均沒收。
    事  實
一、戌○○於民國八十八年十二月二十一日向不知情之林正雄（另為不起訴處分）承
    租位於臺北縣土城市○○路三七六號旁鐵皮屋，並提供該處為公眾得出入之場所
    ，而於同年月二十四日下午十時起，由戌○○聚集不特定之賭客辰○○、未○○
    、卯○○、己○○、酉○○、巳○○、子○○、戊○○、寅○○○、庚○○、壬○○、甲○○、辛○○、癸○○、午○○、丑○○、乙○○、丁○○、丙○○、
    申○○（以上三人俟到案另行審結）在上址賭博財物，共同玩俗稱「百家樂」之
    賭博，由戌○○擔任莊家，以撲克牌為賭具，用標示牌標出莊、閒二家，由賭客
    任意押賭一方，以籌碼或現金押注均可，莊、閒家各分二張牌以比大小，點數大
    者為贏，但閒家點數在五分以下需強制補牌，莊家則不需補牌，因此莊家贏面較
    大，點數較小之一方賭注由戌○○贏取，點數較大之一方則由戌○○賠錢，一賠
    一，每押注新台幣（以下同）一萬元，由戌○○抽頭五百元，戌○○並自此賭博
    之優勢中牟利。嗣於翌日（即二十五日）二時三十分許，其等在現場賭博時經警
    當場查獲，並扣得戌○○所有之賭具撲克牌一百七十二副、天九牌一副、象棋一
    副、發牌器二個、骰子十二顆、綠籌碼五萬元二十張、一萬元一百五十張、一千
    元四百張、紅籌碼五萬元二十張、一萬元一百張、一千元三百張、臺灣百家樂娛
    樂卡三十七張、莊閒家顯示卡四塊、戌○○所有供賭博所用之帳冊十二張、計算
    機一台、在賭檯上之賭資三十四萬二千九百一十元及抽頭金二十一萬元。
二、案經臺北縣警察局土城分局報請台灣板橋地方法院檢察署檢察官偵查起訴。
    理  由
一、訊據被告戌○○否認有每萬元抽頭五百元之情，就其餘犯行則均供承不諱；訊據
    被告未○○、己○○、巳○○、子○○、壬○○、甲○○、辛○○、癸○○、午
    ○○、丑○○、乙○○則均矢口否認犯行，被告未○○、己○○辯稱：其未賭博
    ；被告巳○○、子○○、壬○○、甲○○、辛○○、癸○○、午○○、丑○○、
    乙○○則辯稱：其等剛要賭博警察就來了云云。惟查：被告戌○○聚集丁○○等
    人於前揭時、地賭博及被告戌○○每萬元抽頭五百元等情，業據被告戌○○、丁○○、辰○○、丙○○、未○○、卯○○、己○○、申○○、酉○○、巳○○、
    子○○、戊○○、寅○○○、庚○○、壬○○、甲○○、辛○○、癸○○、午○○、丑○○、乙○○等人分別於警、偵訊中自白不諱，核渠等所供情節悉相符合
    ，並有扣案如事實欄所載之賭具、賭資及現場照片八張、草圖一份在卷可資佐證
    。被告戌○○否認抽頭及被告未○○等人否認賭博犯行，均係卸責之詞，非可採
    信。本件事證明確，被告等犯行均堪認定。
二、核被告戌○○所為，係犯刑法第二百六十八條前段之意圖營利供給賭博場所罪、
    同條後段之意圖營利聚眾賭博罪。被告辰○○、未○○、卯○○、己○○、酉○○、巳○○、子○○、戊○○、寅○○○、庚○○、壬○○、甲○○、辛○○、
    癸○○、午○○、丑○○、乙○○等所為，均係犯刑法第二百六十六條第一項前
    段在公眾得出入之場所賭博罪。被告戌○○所犯二罪間係一行為觸犯數罪名之想
    像競合犯，應依刑法第五十五條從情節較重之意圖營利聚眾賭博罪處斷。爰審酌
    被告等之品性、犯罪之動機、目的、手段、所生之危害，及犯罪後否認犯行之態
    度等一切情狀，分別量處如主文所示之刑，並諭知被告戌○○易科罰金及被告辰
    ○○、未○○、卯○○、己○○、酉○○、巳○○、子○○、戊○○、寅○○○
    、庚○○、壬○○、甲○○、辛○○、癸○○、午○○、丑○○、乙○○等易服
    勞役之折算標準，以資懲儆。另查被告戌○○犯罪後，刑法第四十一條業於九十
    年一月四日經立法院修正通過為：「犯最重本刑為五年以下有期徒刑以下之刑之
    罪，而受六個月以下有期徒刑或拘役之宣告，因身體、教育、職業或家庭之關係
    或其他正當事由，執行顯有困難者，得以一元以上三元以下折算一日，易科罰金
    。但確因不執行所宣告之刑，難收矯正之效，或難以維持法秩序者，不在此限。
    併合處罰之數罪，均有前項情形，其應執行之刑逾六月者，亦同。」，並於同年
    一月十日經總統公布，於同年一月十二日生效，比較新舊法之結果，以新法有利
    於被告，依刑法第二條第一項前段之規定，應適用新法，合此敘明。
三、扣案之賭具撲克牌一百七十二副、天九牌一副、象棋一副、發牌器二個、骰子十
    二顆、綠籌碼五萬元二十張、一萬元一百五十張、一千元四百張、紅籌碼五萬元
    二十張、一萬元一百張、一千元三百張、臺灣百家樂娛樂卡三十七張、莊閒家顯
    示卡四塊，係當場賭博之器具，賭資三十四萬二千九百一十元，係在賭檯之財物
    ，依刑法第二百六十六條第二項宣告沒收。帳冊十二張、計算機一台，係被告戌
    ○○所有供犯罪所用之物，抽頭金二十一萬元，則係被告戌○○因犯罪所得之物
    ，業據被告等於警訊中供明，分別依刑法第三十八條第一項第二、三款宣告沒收
    。至空白支票二張，尚無證據證明與本件賭博罪有關，不予宣告沒收，應由移案
    機關另行處理。
四、被告辰○○、卯○○、酉○○、戊○○、寅○○○、庚○○受合法傳喚，無正當
    理由未到庭陳述，本院認為應科罰金案件，爰不待其陳述逕行判決。
五、被告丁○○、丙○○、申○○俟到案另行審結。
據上論斷，應依刑事訴訟法第二百九十九條第一項前段、第三百零六條、刑法第二百
六十八條、第二百六十六條第一項前段、第二項、第五十五條、修正後第四十一條第
一項、第四十二條第二項、第三十八條第一項第二、三款、第二條第一項前段、罰金
罰鍰提高標準條例第一條前段、第二條判決如主文。
本案經檢察官許智評到庭執行職務
中    華    民    國      九十        年      八      月      七      日
                                      臺灣板橋地方法院刑事第一庭
                                          法  官  毛崑山
右正本證明與原本無異。
如不服本判決，應於判決送達後十日內，向本院提出上訴狀。
                                          書記官  章宏萱
中    華    民    國      九十        年      八      月      八      日
附錄本案所犯法條全文
中華民國刑法第二百六十六條
(普通賭博罪與沒收物)
在公共場所或公眾得出入之場所賭博財物者，處一千元以下罰金。但以供
人暫時娛樂之物為賭者，不在此限。
當場賭博之器具與在賭檯或兌換籌碼處之財物，不問屬於犯人與否，沒收
之。
中華民國刑法第二百六十八條
(圖利供給賭場或聚眾賭博罪)
意圖營利，供給賭博場所或聚眾賭博者，處三年以下有期徒刑，得併科三
千元以下罰金。


司法院資訊處製作；財團法人民間司法改革基金會備份。
